# 着急：请教陈版主关于拆迁补偿的会计处理

提问人：化十方方土 时间：2012-02-24 20:10:13
谢谢yemingzhu1980 提供的链接，我仔细看了下。意思是无论是不是政府补助，其实会计处理的方法都是一样的咯？只是不会产生计入资本公积的金额。
那现在这 700 万的商铺空置补偿款，跟拆迁没关系，因为并没有拆迁它的商铺，只是商铺没人租了，补偿的收入。这部分是不是也干脆不用“递延收益”科目，而放在其他应付款，在相印的收益期间，转到 “营业外收入”即可？

回答人：chenyiwei
可以这样理解。租金补偿属于对费用性支出的补偿，可以在补偿期间（即停止对外出租或租金收入因受到该工程影响而显著减少的期间）内逐期转入营业外收入。